【裁判字號】    92,家聲,8
【裁判日期】    920711
【裁判案由】    指定遺產管理人
【裁判全文】
臺灣苗栗地方法院民事裁定                            九十二年度家聲字第八號
    聲  請  人  新竹國際商業銀行股份有限公司
    法定代理人  詹宣勇
右聲請人聲請對被繼承人甲○○○選任遺產管理人事件，本院裁定如左：
    主      文
選任康學勤（男、民國十五年年九月五日生、
二號、籍設苗栗縣苗栗市○○里○鄰○○街一七五巷一號）為被繼承人甲○○○（女
、民國○○○年○月○○日生、
設苗栗縣苗栗市○○里○鄰○○街一七五巷一號）之遺產管理人。
程序費用由被繼承人甲○○○之遺產負擔。
    理      由
一、按繼承開始時，繼承人之有無不明，而無親屬會議或親屬會議未於一個月內選定
    遺產管理人者，利害關係人或檢察官得聲請法院選任遺產管理人，並由法院依公
    示催告程序，定六個月以上之期限，公告繼承人，命其於期限內承認繼承；又被
    繼承人之所有繼承人均拋棄其繼承權者，亦準用關於無人承認繼承之規定，民法
    第一千一百七十七條、第一千一百七十八條第二項、第一千一百七十六條第六項
    定有明文。
二、本件聲請意旨略以：被繼承人甲○○○（女、民國○○○年○月○○日生、身分
    證統一編號：Ｚ000000000號、生前籍設苗栗縣苗栗市○○里○鄰○○
    街一七五巷一號）於九十一年十二月九日死亡，其所有繼承人全部拋棄繼承，無
    法依民法第一千一百七十七條選定遺產管理人，聲請人為被繼承人之債權人，為
    強制執行求償起見，爰以利害關係人身分，聲請選任其丈夫康學勤為被繼承人之
    遺產管理人等語。
三、本件聲請人主張被繼承人甲○○○於九十一年十二月九日死亡，其所有繼承人全
    部拋棄繼承，聲請人為其債權人之事實，業據其提出
    據影本、本院九十二年三月三日以九十二年第繼第十八號通知准予拋棄繼承函等
    件為證，並經本院依職權調取本院九十二年度繼字第十八號案卷核閱無訛，自堪
    信為真實。
四、從而，聲請人以債權人之利害關係人身分聲請選任被繼承人甲○○○之遺產管理
    人，核與首揭規定尚無不合。經核被繼承人甲○○○之第一、二順序繼承人康學
    勤、康明洸、康鴻彬、康馨云、康華蓁、康沛琦、張維潮、候張靜蘭（均以拋棄
    繼承），經本院通知均未到庭表示意見，而聲請人聲請本院選任被繼承人甲○○
    ○之配偶康學勤為被繼承人甲○○○之遺產管理人，康學勤以書狀表明不願意擔
    任遺產管理人一職等語，經查卷內
    被繼承人之債權債務等財物關係，應較他人知悉及關心，為就被繼承人之財產管
    理，保障債權人之利益及期程序之公正、公信起見，本院認以選任康學勤為被繼
    承人甲○○○之遺產管理人為適當。
五、又被繼承人甲○○○之繼承人既均拋棄繼承，其遺產依民法第一千一百七十六條
    第六項準用關於無人承認繼承之規定，依同法第一千一百八十五條規定，於清償
    債權並交付遺贈物後，如有賸餘，應歸屬國庫，附予敘明。
六、依非訟事件法第七十八條第二項，第七十七條第三項，裁定如主文。
中      華      民      國    九十二    年      七      月      十一    日
                                      臺灣苗栗地方法院家事法庭
                                          法  官  張珈禎
右為正本係照原本作成
如對本裁定抗告須於裁定送達後十日內向本院提出抗告狀
中      華      民      國    九十二    年      七      月      十一    日
                                          書記官  黃雅琦


司法院資訊處製作；財團法人民間司法改革基金會備份。
